【裁判字號】    95,訴,3781
【裁判日期】    951229
【裁判案由】    毒品危害防制條例
【裁判全文】
臺灣臺中地方法院刑事判決              95年度訴字第3781號
公  訴  人  臺灣臺中地方法院檢察署檢察官
被      告  甲○○
上列被告因違反毒品危害防制條例案件，經檢察官提起公訴（九
十五年度毒偵字第四六四五號），被告於本院準備程序就被訴事
實為有罪之陳述，經本院合議庭裁定改行簡式審判程序，判決如
下：
    主    文
甲○○施用第一級毒品，處有期徒刑玖月。扣案之海洛因壹包（
淨重零點壹公克、空包裝重零點壹陸公克），沒收銷燬之。
    犯罪事實
一、甲○○前因施用毒品案件，經本院裁定令入勒戒處所執行觀
    察、勒戒後，認有繼續施用傾向，復經本院裁定令入戒治處
    所執行強制戒治，於民國九十五年七月十二日強制戒治執行
    完畢釋放。詎甲○○不思徹底戒絕毒品，基於施用第一級毒
    品海洛因之犯意，於九十五年九月十四日十八時，在臺中縣
    大雅鄉○○路一○一號住處，以將海洛因摻入香煙內點火後
    吸其煙氣之方式，施用第一級毒品海洛因一次。嗣於九十五
    年九月十五日十一時二十分，為警在臺中縣神岡鄉○○路三
    九五巷口查獲，並扣得海洛因一包（淨重○‧三一公克、空
    包裝重○‧一六公克）。
二、案經臺中縣警察局豐原分局報請臺灣臺中地方法院檢察署檢
    察官偵查起訴。
    理    由
一、訊據被告甲○○對於前揭犯罪事實坦承不諱，且被告為警查
    獲後所採集之尿液，經以氣相層析質譜儀（即ＧＣ／ＭＳ）
    方法檢驗結果，確呈第一級毒品海洛因代謝物嗎啡陽性反應
    等情，此有中山醫學大學附設醫院藥物檢測中心確認檢驗結
    果報告一份附卷足憑，復有扣案之海洛因一包（淨重○‧三
    一公克、空包裝重○‧一六公克）可資佐證。且扣案之前開
    一包白粉狀物品業經法務部調查局以化學呈色法及氣相層析
    質譜儀分析法鑑定確係第一級毒品海洛因，有該局九十五年
    十月二十日調科壹字第○九五二三○二六○二○號鑑定通知
    書一紙在卷可稽。查被告前因施用毒品案件，經本院裁定令
    入勒戒處所執行觀察、勒戒後，認有繼續施用傾向，復經本
    院裁定令入戒治處所執行強制戒治，於九十五年七月十二日
    強制戒治執行完畢釋放，此有臺灣高等法院被告前案紀錄表
    及臺灣臺中地方法院檢察署刑案資料查註紀錄表各一份在卷
    可參，被告於前開強制戒治完畢釋放後再犯本件施用第一級
    毒品罪，即應依毒品危害防制條例第二十三條第二項之規定
    追訴處罰。被告自白核與事實相符，事證明確，其犯行洵堪
    認定。
二、核被告所為，係犯毒品危害防制條例第十條第一項之施用第
    一級毒品罪。被告為供施用而持有第一級毒品，其持有第一
    級毒品之低度行為，已為施用第一級毒品之高度行為所吸收
    ，不另論罪。爰審酌被告前因施用毒品犯行曾經強制戒治並
    經判處罪刑，竟又再施用毒品不輟，無視於毒品對於自身健
    康之戕害及國家對於杜絕毒品犯罪之禁令，惡性非輕，惟其
    施用第一級毒品僅一次，及其事後坦承犯行，再本於施用毒
    品犯罪之人，亦為「病人」之考量等一切情狀，量處如主文
    所示之刑。扣案之海洛因一包（淨重○‧三一公克、空包裝
    重○‧一六公克）經送鑑定結果，確係第一級毒品海洛因，
    有前開鑑定通知書一份在卷足憑，為毒品危害防制條例第二
    條第二項第一款所指之毒品，爰依同條例第十八條第一項前
    段規定，不問屬於犯人與否，宣告沒收銷燬之。
三、公訴意旨另以：被告自九十五年九月一日起至九十五年九月
    十四日止，亦有多次施用第一級毒品海洛因之犯行，而認此
    部分與前開有罪科刑之施用第一級毒品海洛因部分，有包括
    一罪之集合犯關係，因認被告此部分行為亦涉犯毒品危害防
    制條例第十條第一項之施用第一級毒品罪嫌。按犯罪事實應
    依證據認定之，無證據不得認定犯罪事實；又不能證明被告
    犯罪者，應諭知無罪之判決，刑事訴訟法第一百五十四條第
    二項及第三百零一條第一項分別定有明文。又按被告或共犯
    之自白，不得作為有罪判決之唯一證據，仍應調查其他必要
    之證據，以察其是否與事實相符，刑事訴訟法第一百五十六
    條第二項定有明文。經查，被告於偵查中雖陳稱其最初於九
    十五年九月一日開始施用海洛因等語。惟按施用毒品尿液中
    排出最長時限，受施用劑量、施用方式、個人體質及其代謝
    情況等因素影響，因個案而異，一般可檢出最長時間海洛因
    服用後二至四天一節，有行政院衛生署管制藥品管理局九十
    二年十二月二日管檢字第○九二○○○九九九○號函可參。
    則被告除於九十五年九月十四日十八時施用海洛因一次犯行
    之自白部分，確能以前揭中山醫學大學附設醫院藥物檢測中
    心確認檢驗結果報告，作為此部分事實之補強證據，並進一
    步認定被告此部分自白確與事實相符外，就被告逾此部分之
    前揭自白，除存有瑕疵外，亦乏積極證據足資認定，自無從
    逕為不利被告之認定。惟公訴人認此部分與上述經本院認定
    有罪部分有集合犯之實質上一罪關係，本院爰不另為無罪之
    諭知，附此敘明。
據上論斷，應依刑事訴訟法第二百七十三條之一第一項、第二百
九十九條第一項前段，毒品危害防制條例第十條第一項、第十八
條第一項前段，刑法第十一條，判決如主文。
中    華    民    國    95    年    12    月    29    日
                  刑事第六庭    法  官  戴博誠
上正本證明與原本無異。
如不服本判決，應於送達後十日內向本院提出上訴狀（須附繕本
），上訴於臺灣高等法院臺中分院。
                                書記官  鄭淑英
中    華    民    國    95    年    12    月    29    日
【附錄論罪科刑法條】
毒品危害防制條例第十條第一項：
施用第一級毒品者，處六月以上五年以下有期徒刑。


司法院資訊處製作；財團法人民間司法改革基金會備份。
